【裁判字號】    90,訴,832
【裁判日期】    900713
【裁判案由】    違反藥事法
【裁判全文】
臺灣桃園地方法院刑事判決                            九十年度訴字第八三二號
    公  訴  人  臺灣桃園地方法院檢察署檢察官
    被      告  甲○○
右列被告因違反藥事法案件，經檢察官提起公訴（八十九年度偵字第一三八四六號）
，本院判決如左：
    主      文
甲○○輸入禁藥，處有期徒刑陸月，緩刑年。
扣案之禁藥Ｓ錠伍拾瓶均沒收。
    事      實
一、甲○○利用赴日本琉球觀光之機會，竟於民國八十八年十二月十八日搭乘中華航
    空公司編號ＣＩ－一二三號班機自琉球回國時，以藏置於隨身及托運行李內之方
    式，擅自輸入未經申請核准輸入並發給藥品許可證之含有Acctaminohpen、Brom-
    hexine、Caffeine、Carbinoxamine、Dihydrocodeine、Methylephedrine、Ri-
    boflavin等成分之禁藥Ｓ錠五十瓶（每瓶一百六十錠）返台，擬轉交給
    親友服用。嗣旋於是日晚間九時許，在中正機場入境時，在該機場入境旅客行李
    檢查室第十二號檢查檯，為財政部臺北關稅局稽查組執勤關員檢查行李時查獲，
    並扣得前揭禁藥。
二、案經財政部臺北關稅局移送臺灣桃園地方法院檢察署檢察官偵查起訴。
    理      由
一、訊據被告甲○○，坦承未經申請核准即自琉球攜帶右述藥品並於前開時返抵台灣
    ，擬轉交親友服用等情不諱，並有如事實欄所載之藥物扣案可稽暨被告之中華民
    國入境旅客申報單影本、臺北關稅局扣押貨物、運輸工具收據及搜索筆錄影本在
    卷為憑。扣案之藥品經送請行政院衛生署藥物食品檢驗局檢驗結果，檢出含有上
    陳Acctaminohpen、Bromhexine、Caffeine、Carbinoxamine、Dihydrocodeine、
    Methylephedrine、Ri boflavin等成分，行政院衛生署且未曾核准輸入該類藥品
    等情，有行政院衛生署九十年三月二十九日衛署藥字第０九０００一六六一三號
    函及函附之檢驗成績書影本各一紙在卷可憑。查該藥品既係欲轉交親友服用，顯
    見被告所輸入之上開藥品非其所隨身攜帶專供自用之藥品，再者，被告又未經申
    請核准並發給藥品許可證，抑且，行政院衛生署亦不曾核准過該類藥品之輸入，
    準此，則被告所攜返之該類藥品顯屬藥事法第二十二條第二款前段所定之禁藥甚
    明，再徵之被告於本院審理時自承：就是因為沒有核准進口才會去琉球買等語，
    顯見其對所帶回之藥品係屬未經核准輸入之禁藥此情，至為了然詳悉，職是，被
    告辯稱不知為禁藥云云，要屬卸責之詞，不足採信。綜述，本件事證明確，被告
    犯行洵堪認定，應依法論科。
二、核被告所為，係犯藥事法第八十二條第一項之輸入禁藥罪。爰審酌被告之素行、
    犯罪之動機、手段、所生之危害及犯罪態度等一切情狀，量處如主文所示之刑。
    末查，被告前未曾受有期徒刑以上刑之宣告，有臺灣高等法院被告全國前案紀錄
    表一份在卷可按。僅因顧及情誼之故，短於思慮致罹刑章，經此刑之宣告後，應
    知所警惕，而無再犯之虞，本院因認對其所宣告之刑，以暫不執行為適當，爰併
    諭知緩刑三年，以啟自新。
三、扣案之禁藥Ｓ錠五十瓶，為被告因輸入犯罪所得之物，爰依刑法第三十
    八條第一項第三款規定，宣告沒收。
據上論斷，應依刑事訴訟法第二百九十九條第一項前段，藥事法第八十二條第一項，
刑法第十一條前段、第七十四條第一款、第三十八條第一項第三款，判決如主文。
本案經檢察官翁珮嫻到庭執行職務。
中      華      民      國    九十      年      七      月     十三     日
                              臺灣桃園地方法院刑事第三庭
                                  法  官  蔡榮澤
右正本證明與原本無異。
如不服本判決，應於判決送達後十日內向本院提出上訴狀( 應附繕本 )，上訴於
臺灣高等法院。
                                    書記官   劉德壽
中        華        民        國   九十   年   七   月    二十四    日
附錄本案論罪科刑法條全文：
藥事法第八十二條第一項：
製造或輸入偽藥或禁藥者，處七年以下有期徒刑，得併科新臺幣十五萬元以下罰金。


司法院資訊處製作；財團法人民間司法改革基金會備份。
